臺灣高雄地方法院刑事判決　　　　　　　　　　　　　九十一年度訴字第八二號
　　公　訴　人　臺灣高雄地方法院檢察署檢察官
　　被　　　告　甲○○
右列被告因毒品危害防制條例案件，經檢察官提起公訴（九十一年度偵字第二九二號
），及移送併案審理（九十一年度毒偵字第六一九號），本院判決如左：
    主  文
甲○○持有第一級毒品，處有期徒刑肆月，如易科罰金，以參佰元折算壹日；又連續
施用第二級毒品，處有期徒刑陸月，如易科罰金，以參佰元折算壹日。應執行有期徒
刑捌月，如易科罰金，以參佰元折算壹日。
扣案海洛因壹包（驗後淨重零點伍伍公克、包裝重零點貳肆公克）、安非他命壹包（
驗前毛重零點伍公克、驗後毛重零點肆公克）、殘留安非他命吸食器貳組、殘留安非
他命玻璃球壹個、殘留安非他命玻璃吸管壹支，均沒收銷燬之。
    事  實
一、甲○○於民國八十七年間因違反毒品危害防制條例案件，經本院裁定送觀察勒戒
    後，認有繼續施用毒品之傾向，再本院以八十七年度毒聲字第一七０七號裁定應
    令入勒戒處所施以強制戒治一年，嗣因戒治期間已滿三月，其成效評定為合格，
    認無繼續戒治之必要，經本院以八十八年度毒聲字第六八四號裁定停止戒治，所
    餘戒治期間付保護管束，嗣因保護管束期滿，經台灣高雄地方法院檢察署於八十
    八年九月一日以八十八年度戒毒偵字第一四二號為不起訴處分確定在案，復經本
    院於八十八年十月二十二日以八十七年度訴字第一五三五號判決免刑確定五年內
    ，仍不知悔改，明知海洛因及安非他命業經公告列為毒品危害防制條例第二條第
    二項第一、二級毒品，不得非法持有、施用，仍於九十一年一月十一日下午三時
    三十分許前之某時，非法持有海洛因一包（驗後淨重０．五五公克、包裝重０．
    二四公克）；復另行起意，並基於施用第二級毒品安非他命之概括犯意，自九十
    年十一月間起，至九十一年二月六日止，連續在高雄市○○區○○街四十六號其
    住處內，施用第二級毒品安非他命多次。嗣於九十一年一月十一日下午三時三十
    分許，為警在其住處執行搜索時查獲其持有之海洛因一包（驗後淨重０．五五公
    克、包裝重０．二四公克）、安非他命一包（驗前毛重０．五公克、驗後毛重０
    ．四公克）、殘留安非他命吸食器一組；復於九十一年二月七日下午三時五分許
    ，為警在其住處查獲殘留安非他命吸食器一組、殘留安非他命玻璃吸管一支、殘
    留安非他命玻璃球一個。經臺灣高雄地方法院檢察署檢察官聲請本院以九十一年
    度毒聲字第五四號裁定強制戒治，現正執行強制戒治中。
二、案經高雄市政府警察局苓雅分局報請臺灣高雄地方法院檢察署檢察官偵查起訴。
    理  由
一、訊據被告甲○○對於右開時、地施用安非他命之犯行雖坦承不諱，惟矢口否認持
    有海洛因之犯行，辯稱：我雖住在該處，但平時經常有友人在我住處進出，扣案
    之海洛因應該是友人所有云云。經查：
  (一)警方於九十一年一月十一日下午三時三十分許，在被告之住處執行搜索時，在廚
    房內查獲海洛因一包之事實，業據被告自承在卷，並有粉末一包扣案可資佐證，
    及搜索筆錄、扣押物品目錄表各一份、照片一幀在卷可憑，該包粉末送請法務部
    調查局鑑驗結果，含有第一級級毒品海洛因成分等情，此有法務部調查局鑑定通
    知書一份在卷可憑。雖被告否認該包海洛因為其所持有，然查，警方實施搜索之
    地點係在被告位於高雄市○○區○○街四十六號住處，已據被告於本院審理中陳
    述明確，警方執行搜索時，尚有被告之友人辛宗穎、王美月在場，惟證人辛宗穎
    已於警訊中指訴扣案之海洛因為被告所有，核與被告於警訊中供述查扣之海洛因
    為其綽號「羅哥」購得等情相符，另證人王美月於警訊中則陳明其不知查扣之海
    洛因為何人所有等語，是以依據證人辛宗穎之證詞，及查扣之海洛因一包係自被
    告住處內之廚房內起獲，足認被告於警訊中自白該包海洛因為其所有與事實相符
    ，是以被告於九十一年一月十一日下午三時三十分許前某時，持有第一級毒品海
    洛因之犯行，罪證明確，犯行堪以認定。
  (二)又被告自九十年十一月間起，至九十一年二月六日止，連續在高雄市○○區○○
    街四十六號其住處內，施用安非他命多次，嗣於九十一年一月十一日下午三時三
    十分許及九十一年二月七日下午三時五分許，為警在其住處查獲安非他命一包、
    吸食器二組、玻璃吸管一支、玻璃球一個之事實，業據被告於警、偵訊及本院審
    理中迭次陳述綦詳，並有晶體一包、吸食器二組、玻璃吸管一支、玻璃球一個扣
    案可資佐證。上開查獲之晶體一包、吸食器示且、玻璃吸管一支、玻璃球一個均
    送請高雄醫學大學附設中和紀念醫院檢驗結果，晶體係甲基安非他命，吸食器二
    組、玻璃吸管一支、玻璃球一個均含有甲基安非他命，此有高雄醫學大學附設中
    和紀念醫院9105-31、9105-30、0000-000、0000-000、0000-000檢驗報告各一份
    附卷可憑。又被告先後二次為警查獲後，在警訊中採取之尿液送請高雄市立凱旋
    醫院檢驗結果，均呈甲基安非他命陽性反應，此有高雄市立凱旋醫院九十一年一
    月二十五日高市凱醫檢字第00341檢驗成績書、九十一年二月二十七日高市凱醫
    檢字第00357函各一份及尿液採證代碼對照表二份附卷足參。是以被告自白施用
    安非他命之犯行，與事實相符，堪信為真實。
二、被告於八十七年間因違反毒品危害防制條例案件，經本院裁定送觀察勒戒後，認
    有繼續施用毒品之傾向，再經本院以八十七年度毒聲字第一七０七號裁定應令入
    勒戒處所施以強制戒治一年，嗣因戒治期間已滿三月，其成效評定為合格，認無
    繼續戒治之必要，經本院以八十八年度毒聲字第六八四號裁定停止戒治，所餘戒
    治期間付保護管束，嗣因保護管束期滿，經台灣高雄地方法院檢察署於八十八年
    九月一日以八十八年度戒毒偵字第一四二號為不起訴處分確定在案，復經本院於
    八十八年十月二十二日以八十七年度訴字第一五三五號判決免刑確定，此有臺灣
    高等法院被告全國前案紀錄表、臺灣高雄地方法院被告院內索引卡紀錄表、台灣
    高雄地方法院檢察署刑案資料查註紀錄表、本院八十七年度訴字第一五三五號判
    決書各一份附卷可參，其於不起訴處分確定後五年內，再犯本案施用安非他命犯
    行，事證明確，應依法論罪科刑。
三、按海洛因及安非他命業經公告列為毒品防害防制條例第二條第二項第一、二級毒
    品，不得非法持有、施用。次按犯毒品危害防制條例第十條施用第二級毒品之罪
    者，檢察官應先將被告送勒戒處所觀察、勒戒，經觀察、勒戒後，認有繼續施用
    毒品之傾向者，由檢察官聲請法院裁定令入戒治處所施以強制戒治，強制戒治期
    滿或交付保護管束期滿，應由檢察官為不起訴處分，依此為不起訴處分後，五年
    內再犯第十條施用第一級毒品之罪，應由檢察官聲請法院裁定先令入戒治處所施
    以強制戒治，並應依通常訴訟程序予以起訴論罪科刑，此觀諸毒品危害防制條例
    第二十三條第二項規定自明。被告前既已因施用毒品案件，經送勒戒處所觀察、
    勒戒後，認有繼續施用毒品傾向，經保護管束期滿而經檢察官不起訴處分在案，
    仍於五年內再犯本案施用第二級毒品犯行，核被告甲○○所為，係犯毒品危害防
    制條例第十條第二項施用第二級毒品罪；另被告持有第一級毒品犯行，係犯同條
    例第十一條第一項持有第一級毒品罪。被告所犯上開二罪名，犯意各別，行為互
    異，應分論併罰。公訴人雖僅就被告自九十年十一月中旬起至九十一年一月十一
    日止施用安非他命之犯行起訴，漏未就被告連續施用第二級毒品安非他命至九十
    一年二月六日止之犯行起訴，惟公訴人漏未起訴部分與已起訴並經本院論罪科刑
    部分有連續犯之裁判上一罪關係，為起訴效力所及，本院自應一併審理。被告多
    次施用第二級毒品犯行，時間緊接，手法相同，所犯又係構成要件相同之罪名，
    為連續犯，應依法論以一罪，並加重其刑。又被告持有第二級毒品後之施用行為
    ，其持有之低度行為為施用之高度行為所吸收，故不另論其持有第二級毒品罪。
    另公訴人雖認被告係犯毒品危害防制條例第十條第一項施用第一級毒品罪，然被
    告除於警訊中供認其有施用海洛因外，於本院審理中否認其有施用海洛因之犯行
    ，而被告先後二次為警查獲後，在警訊中採取之尿液，經送請檢驗結果，均未呈
    嗎啡陽性反應，此有前開高雄市立凱旋醫院九十一年一月二十五日高市凱醫檢字
    第00341檢驗成績書、九十一年二月二十七日高市凱醫檢字第00357函各一份及尿
    液採證代碼對照表二份附卷足參，雖警方在被告住處廚房內查獲海洛因一包，惟
    至多僅能證明被告持有海洛因之犯行，惟公訴人起訴之施用海洛因犯行與本院認
    定被告持有海洛犯行，惟其持有海洛因之基本社會事實相同，本院自得依法變更
    起訴法條。爰審酌被告於不訴處分確定後五年內，仍未戒絕毒品，再犯施用第二
    級毒品犯行，顯見其戒毒悔改意志不堅，念其施用毒品乃自戕一己之身體健康，
    未危害他人，被告坦承此部分犯行，及被告非法持有第一級毒品，於本院審理中
    仍飾詞否認此部分犯行等一切情狀，分別量處如主文所示之刑，及諭知易科罰金
    之折算標準，並定其應執行刑，及諭知易科罰金之折算標準。至扣案海洛因一包
    （驗後淨重０．五五公克、包裝重０．二四公克）、安非他命一包（驗前毛重０
    ．五公克、驗後毛重０．四公克）、殘留安非他命吸食器二組、殘留安非他命玻
    璃球一個、殘留安非他命玻璃吸管一支（其中吸食器二組、玻璃球一個、玻璃吸
    管一支無法與安非他命分離），均係毒品，應依毒品危害防制條例第十八條第一
    項前段規定，均宣告沒收銷燬之。至鑑驗耗用之安非他命及海洛因因已滅失，爰
    不為沒收併銷燬之諭知。另查扣之夾鏈袋八十四個，經鑑驗結果，並未含有甲基
    安非他命及海洛因，此有高雄醫學大學附設中和紀念醫院0000-000號檢驗報告一
    份在卷足證，是以扣案之夾鏈袋八十四個既非毒品，且被告亦否認夾鏈袋八十四
    個係供其犯罪所用或預備之物，爰不為沒收之諭知，附此敘明。
四、據上論斷，應依刑事訴訟法第二百九十九條第一項前段、第三百條，毒品危害防
    制條例第十條第二項、第十一條第一項、第二十三條第二項、第十八條第一項前
    段，刑法第十一條、第五十六條、第四十一條第一項、第五十一條第五款，判決
    如主文。
本案經檢察官林美靜到庭執行職務。
中      華      民      國      九十一      年     六    月   二十五    日
                                  臺灣高雄地方法院刑事第四庭
                                      法  官  張  桂  美
右正本證明與原本無異。
如不服本判決，應於判決送達後十日內，向本院提出上訴狀。
                                      書記官  吳  金  霞
中      華      民      國      九十一      年     六    月   二十五    日
參考法條：毒品危害防制條例第十條第二項、第十一條第一項。
毒品危害防制條例第十條第項：
施用第二級毒品者，處三年以下有期徒刑。
毒品危害防制條例第十一條第一項：
持有第一級毒品者，處三年以下有期徒刑、拘役或新台幣五萬元以下罰金。
